臺灣高等法院民事裁定
109年度抗字第1189號
抗  告  人  仲厚企業有限公司

法定代理人  孫燕煌  
代  理  人  吳光陸律師
相  對  人  台超科技股份有限公司

法定代理人  姚萬貴  
上列當事人間協同辦理清算合夥財產事件，抗告人對於中華民國
109年8月14日臺灣臺北地方法院109年度訴字第5395號裁定，關
於核定訴訟標的價額部分提起抗告，本院裁定如下： 
    主  文
原裁定關於核定訴訟標的價額部分廢棄。
本件訴訟標的之價額應核定為新臺幣壹佰陸拾伍萬元。
抗告費用由相對人負擔。
    理  由
一、本件抗告人在原法院起訴（案號：原法院109年度訴字第539
    5號，下稱本件訴訟），請求相對人協同辦理清算兩造間合
    作之國防部廢彈處理中心委託民間經營案（案號及合約號：
    GO01503L145PE，下稱系爭委託經營案）之類似合夥財產。
    原裁定以：本件訴訟標的之價額，應以抗告人就系爭委託經
    營標案所得受之客觀利益為斷，而系爭委託經營標案之契約
    總價為新臺幣（下同）5億3,360萬0,925元，依抗告人之出
    資比例30%計算，因而核定本件訴訟訴訟標的價額為1億6,00
    8萬0,278元（計算式：533,600,925×30%），並命抗告人補
    繳裁判費135萬1,693元。抗告人以：系爭委託經營標案契約
    總價5億3,360萬0,925元，乃系爭委託經營案之收入，兩造
    進行清算類似合夥財產時，應先扣除費用等支出，再依伊之
    出資比例30%計算，然因系爭委託經營案之支出費用不明，
    須待本件訴訟以為計算，本件自應適用民事訴訟法第77條之
    12訴訟標的價額不能核定之規定，以165萬元計算訴訟標的
    價額為適當，故原裁定核定之訴訟標的價額尚屬過高，不服
    原裁定，提起抗告前來。
二、按訴訟標的之價額，由法院核定，核定訴訟標的之價額，以
    起訴時之交易價額為準；無交易價額者，以原告就訴訟標的
    所有之利益為準；訴訟標的之價額不能核定者，以第466條
    所定不得上訴第三審之最高利益額數加10分之1定之，民事
    訴訟法第77條之1第1、2項、第77條之12分別定有明文。所
    謂原告就訴訟標的所有之利益，係指原告就該訴訟標的勝訴
    所能取得之客觀利益而言。又司法院已於民國91年1月29日
    以院臺廳民一字第03075號函將民事訴訟法第466條第1項所
    定不得上訴第三審之最高利益額數提高為150萬元，並自91
    年2月8日起實施。
三、經查，抗告人起訴主張其與相對人合作共同投標及經營系爭
    委託經營案，因上開標案已結束，故請求相對人協同清算系
    爭委託經營案之類似合夥財產等語。本件訴訟標的價額，應
    以抗告人如獲勝訴判決所得受之客觀上利益定之，而抗告人
    可得之利益，應視類似合夥財產清算結果而定，惟抗告人起
    訴僅請求協同清算，並未聲明或保留聲明依清算結果給付金
    額，依所提事證以觀，尚無從判斷其類似合夥成本及盈虧等
    ，應認本件訴訟標的價額不能核定，而應依民事訴訟法第77
    條之12規定，以民事訴訟法第466條第1項所定不得上訴第三
    審之最高利益額數加10分之1定之，即應核定為165萬元。原
    裁定徒以系爭委託經營標案之契約總價，依抗告人出資比例
    30%計算，因而認定本件訴訟標的價額即抗告人就系爭委託
    經營案所得受之利益為1億6,008萬0,278元，即有未合。抗
    告意旨指摘原裁定此部分不當，求予廢棄，為有理由，應由
    本院將原裁定該部分予以廢棄，自為核定本件訴訟標的價額
    如主文第2項所示。又原裁定關於核定訴訟標的價額部分既
    經廢棄，原裁定命補繳裁判費部分，即失所附麗，應俟訴訟
    標的價額核定確定後，由原法院另為處理，附此敘明。
四、據上論結，本件抗告為有理由。爰裁定如主文。 
中　　華　　民　　國　　109 　年　　10　　月　　12　　日
                  民事第十六庭  
                        審判長法  官  朱耀平
                              法  官  呂明坤
                              法  官  羅立德
正本係照原本作成。
本裁定除以適用法規顯有錯誤為理由外，不得再抗告。如提起再
抗告，應於收受送達後10日內委任律師為代理人向本院提出再抗
告狀。並繳納再抗告費新臺幣１千元。
中　　華　　民　　國　　109 　年　　10　　月　　12　　日
　　　　　　　　　　　    　　書記官  顧哲瑜